【裁判字號】    90,上易,64
【裁判日期】    900313
【裁判案由】    詐欺
【裁判全文】
臺灣高等法院臺南分院刑事判決                  九十年度上易字第六四號   Ｇ
      上  訴  人
      即  被  告  宇  ○  ○
      選任辯護人  林  金  宗
右上訴人因詐欺案件，不服臺灣臺南地方法院八十九年度上易字第六四號中華民國八
十九年十一月十七日第一審判決（起訴案號：臺灣臺南地方法院檢察署八十八年度偵
字第一二三四九號及移送併辦案號：八十八年度偵字第一○三六六號），提起上訴，
本院判決如左：
      主      文
原判決撤銷。
宇○○連續行使偽造私文書足生損害於他人，處有期徒刑參年。
      事      實
一、宇○○從事房地產買賣，自民國（下同）八十四年間因其投資經營不善而資金週
    轉困難，且其所招互助會亦有部分被會員倒會，明知已無付款能力，竟基於為自
    己不法所有之概括犯意，以會養會之方式，自八十四年九月起至八十八年五月間
    ，先後招攬如附表一所示十三組互助會，自任會首。於附表一編號１、４、５、
    ７、９、10、11、12、13所示於起會時，未經各該編號備註欄所示之人同意，即
    冒用各該編號備註欄所示之人為會員，並排定取得會款；於附表一編號３、６、
    ８所示，未經各該編號備註欄所示之人同意，偽造各該編號之人署押於標單上，
    而偽造各該人姓名及欲標金額之會單準私文書多張，用為表示各該人標取金額之
    證明，向其餘活會會員虛稱未標會款之前開會員得標，及向前開會員虛稱由其他
    活會會員得標，而向各該人等活會會員收取會款，供己花用，足以生損害各該會
    員及其他活會會員。又宇○○連續多次利用該等互助會會員間彼此不相識或無法
    到場標會之機會，向如附表二所示之子○○等四十五人及其他活會會員詐稱有其
    他會員標得會金或其他會員排定取得會金，又活會會員排定或標得會金，宇○○
    藉故未給付會款或僅付部分會款，而簽發支票或本票，惟屆期亦未為支付（如附
    表一編號 2所示），致子○○等四十五人及其他活會會員陷於錯誤而交付各如附
    表二所示之會款，迄八十八年八月間共計詐得新台幣（下同）四千九百十萬五千
    元（詳如附表二結算欄所示），因被告給付會款不正常，經會員質疑，被告旋於
    八十八年八月十日宣告倒會，子○○等人始知受騙。宇○○得知會員欲提出告訴
    ，於尚未告訴前，未被有偵查權之公務員或機關發覺前，先於同年八月十八日具
    狀向臺灣臺南地方法院檢察署檢察官自首坦承犯行，進而接受裁判。
二、案經宇○○自首及法務部調查局台南市調查站報請臺灣臺南地方法院檢察署檢察
    官偵查起訴。
      理      由
一、訊據上訴人即被告宇○○固坦承有欠會款之事實，惟矢口否認有詐欺及偽造文書
    之犯行，辯稱：伊招攬互助會期間陸續購置房地產，於價值高峰時達七千萬元左
    右，雖有貸款二千多萬元，但尚有四千萬元之殘價，絕非於召集互助會時即心存
    詐欺之念頭，係八十七年十二月底或八十八年初始有標會欠款之情形；伊所倒會
    欠會款僅係二千九百七十萬三千元，並無高達四千九百多萬元之多，且有與部分
    被害人和解，陸續清償之中，並非蓄意詐欺，亦無冒名標會之情形，原審量刑過
    重云云。
二、惟查：
（一）被告確有多次利用互助會會員間彼此不相識或無法到場標會之機會，未經同意
      冒名標會，及未經同意列為互助會員而排定由被告取得會款，向如附表二所示
      之子○○等四十五人及其他活會會員詐稱有其他會員標得會金或其他會員排定
      取得會金，又活會會員排定或標得會金，被告藉故未給付會款或僅付部分會款
      ，而簽發支票或本票，惟屆期亦未為支付，致子○○等四十五人及其他活會會
      員陷於錯誤而交付各如附表二所示之會款，迄八十八年八月間共計詐得新台幣
      （下同）四千九百十萬五千元之事實，業據被害人乙○○、宙○○、酉○○、
      劉玥暄、尤麗玲、辛○○及玄○○於調查站調查訊問時，及證人李趙秀花（即
      被害人庚○○之妻，被害人戊○○之母）、被害人子○○、癸○○、甲○○（
      兼被害人李明達之母）、申○○（會單載黃金旺）、卯○○、地○○、未○○
      （兼被害人即附表二編號14至21之委任）、林麗蘭、己○○、戌○○、午○○
      、丁○○、壬○○等人於調查站調查訊問中及原審審理時，及被害人寅○○（
      兼被害人丑○之母）王蔡月碧（兼以附表二編號25至31之被害人名義參加互助
      會）、丙○○○、天○○、巳○○等人於調查站調查訊問中、原審及本院審理
      時指述被害情節相符，並有被告及被害人分別提出之互助會單十三紙（見臺灣
      臺南地方法院檢察署八十八年度偵字第一二三四九號卷第七頁至第二十頁）及
      如附表二所示被害人子○○等書立之被倒會金額明細表四十四紙（見臺灣臺南
      地方法院檢察署八十八年度偵字第一二三四九號卷第二十七頁至第七十四頁）
      及在調查站提出之本票或支票及退票理由單等影本附卷可憑。
（二）被告宇○○於八十八年八月十八日具狀向臺灣臺南地方法院檢察署檢察官自首
      之狀內，即坦承因互助會人數眾多，部分會員藉故不繳納會款，以及因其投資
      房地產而冒標部分會款，故週轉不靈而宣告倒會，因而自首，有冒標附表一編
      號３至12之互助會（見臺灣臺南地方法院檢察署八十八年度偵字第一０三六六
      號卷第二頁、第三頁），復於檢察官偵訊時供承：「（問：你冒標之會員是那
      些人？）就是附件會單上打勾的會員」、「大部分都是我用人頭參加自己的互
      助會，自己標下」、「會單打勾的全部是我用人頭參加的互助會」、「是會員
      在八十八年八月十日到我家強迫我要止會」、「會單上有些人是確有其人，有
      些是我自己造的」等語（見臺灣臺南地方法院檢察署八十八年度偵字第一０三
      六六號卷第二十七頁背面、第二十八頁正面），並據其提出被其用人頭及冒標
      之會單影本十紙在卷可佐（見臺灣臺南地方法院檢察署八十八年度偵字第一０
      三六六號卷第五頁至第十四頁）。被告復於八十八年九月二十日在法務部台南
      市調查站調查時供承：「我於七十二年起即開始招攬民間互助會，一開始運作
      正常，但八十四年間我因購買林南生之預售屋轉售不利，資金緊縮，互助會才
      開始運作不正常」、「八十四年起一共招攬十四互助會（其起會日期、會員人
      數、標會方式及活會應繳金額，詳如附表一所載，另一會如後述）」、「內標
      式是由會員在我住所湖美二街投標，固定內標式係由需要收取會錢者事先通知
      我，由我排定何人得標」、「不論內標式或固定內標式我都有使用假名跟會，
      或以其他會員名義冒充得標，向會員收取會錢」、「（妳曾用哪些人名義冒標
      ？）（詳如附表二編號３至12備註欄所載（係與前開其所自承打勾部分併計，
      惟附表一編號十一之申○○非其自承，係申○○於調查站調查時證稱未參加該
      會而列計）」、「（妳冒標倒會金額共計若干？）我有與我先生王和信計算，
      我冒標倒會之金額為四千八萬餘元，我並願提供詳細計算單據給貴站參考」、
      「（提示會單十四紙是否妳招攬之互助會會單？）是的，由我擔任會首之互助
      會」等語（見臺灣臺南地方法院檢察署八十八年度偵字第一二三四九號卷第四
      頁背面至第六頁正面），並有該會單影本十四紙（見臺灣臺南地方法院檢察署
      八十八年度偵字第一二三四九號卷第七頁至第二十頁）及被告提出其所冒標倒
      會之人數金額統計表，共計金額四千九百九十四萬六千元（見臺灣臺南地方法
      院檢察署八十八年度偵字第一二三四九號卷第二十一頁至第二十五頁）。復於
      移送檢察官偵訊時供承：在調查站供述實在，共倒四千八百多萬元，所召互助
      會有的有標單，有的沒有，有些用假名跟會，另有冒林瓊妙、天○○、酉○○
      名義標會等語（見臺灣臺南地方法院檢察署八十八年度偵字第一二三四九號卷
      第九十三頁）。依被告於前開調查站所供述附表一編號３、６、８係採內標式
      ，而內標式是由會員在被告住所投標等情，是被告顯係冒用各該人投標甚明，
      雖標單於投標後即已丟棄，亦無礙於被告冒名投標之事實。又依前述足見被告
      於八十四年起即有以假名跟會或未經會員同意跟會及冒標會款甚明，核與前開
      被害人之證述相符，被告於本院翻異前供，辯稱係八十七年十二月底或八十八
      年初始有標會欠款之情形，並空言否認冒標詐財犯行，揆諸其於調查站及偵查
      所供，及被害人之證述，被告所辯顯非可採。
（三）被告確有於附表一編號１冒戊○○名義參加該互助會之事實，有該互助會會單
      編號第34在卷可稽（見臺灣臺南地方法院檢察署八十八年度偵字第一二三四九
      號卷第七頁），並據被害人戊○○之母李趙秀花於調查站證述：伊係以戊○○
      名義參加被告所招互助會，惟該會伊並未參加等語（見調查卷第十八頁背面）
      。又被告確有於附表一編號13冒天○○、亥○○（即劉玥暄，多一會）名義參
      加該互助會之事實，有該互助會會單編號第22、25在卷可稽（見臺灣臺南地方
      法院檢察署八十八年度偵字第一二三四九號卷第二十頁），並據被害人天○○
      於調查站證述：伊未參加該會等語（見調查卷第一一一頁背面），被害人劉玥
      暄（原名亥○○）於調查站證述：該會伊僅跟一會，但該會單卻有跟二會，被
      告顯有計劃倒會之行為等語（見調查卷第一一五頁背面），參諸前開被告自承
      有未經同意即冒名跟會等情，其所指述，應堪採信。又被告確有於附表一編號
      ２備註欄所述詐取財物等情，業據被害人酉○○於調查站證述：伊參加該會我
      與謝美英排定八十六年五月、八月及八十七年七月、十月領取，但謝美英一直
      未依約將會錢給我，並告訴我已將我的會排在最後四會，但該會於八十七年十
      二月結束，謝美英均未將會錢給我，謝美英顯有冒標詐財之情形等語（見調查
      卷第一０三頁背面）；被害人申○○（會單記載黃金旺）於調查站證述：伊參
      加該會於八十七年十二月二十五日由我標得會款一一七萬元，但謝美英只付四
      十一萬元，尚不足七十六萬元，謝美英始終未付，又附表一編號11，該互助會
      伊確未參加，但該互助單上之編號27伊名字，純係謝美英冒伊名義參加等語（
      見調查卷第三十四頁背面）；被害人王蔡月碧於調查站證述：我以辰○○名義
      參加附表一編號２之互助會，我在八十七年十二月收取末會，但宇○○尚欠我
      七十萬元會款未付等語（見調查卷第八十三十頁背面）。何以被害人三人均係
      同時取得末會之會款，而酉○○始終未取得會款，申○○及王蔡月碧亦僅取得
      部分會款？足見被害人之前開指述應屬可採，被告所辯未詐財，亦無足採。
（四）被告另辯稱伊所倒會欠會款僅係二千九百七十萬三千元，並無高達四千九百多
      萬元云云，然查被告確有冒標詐得四千九百十萬五千元（詳如附表二結算欄所
      示），係於調查站移送被告而被害人子○○等書立之被倒會金額明細表四十四
      紙（見臺灣臺南地方法院檢察署八十八年度偵字第一二三四九號卷第二十七頁
      至第七十四頁）及被害人在調查站之供述及另提出之本票或支票及退票理由單
      等影本所統計（原判決漏計附表二編號46被害人地○○及編號48被害人玄○○
      部分），已見前述。且被告於調查站調查時自己提出其所冒標倒會之金額為四
      千九百九十四萬六千元（見臺灣臺南地方法院檢察署八十八年度偵字第一二三
      四九號卷第二十一頁至第二十五頁），亦見前述。被告雖辯稱應以活會所繳之
      金額計算云云，然查前開之會單被告並未載明被告係何時冒標，亦無其他資料
      可供憑據，且被告亦表示無法記憶，自無法為確切之統計，且被告於原審提出
      之實際所欠金額之計算表（見原審卷第十一頁至第五十二頁），核與其於九十
      年二月六日具狀提出本院調查證據狀所附之實際所欠金額計算表，經核亦有不
      同，參諸被告除冒標外，尚有會員已標得會款，被告並未給付或僅付部分會款
      ，餘則簽發支票或本票，惟屆期亦未付款等情，已據被害人在調查站或審理時
      供述在卷，被告不否認且已承認部分（如被害人酉○○部分），且被告於前開
      調查站所提出其所冒標倒會之人數金額統計表及於原審提出之實收會款金額明
      細表中，均亦有記載簽發支票或本票給被害人，是被告所辯尚無足取。
（五）被告於本院辯稱係被會員姜龍輝等十二人倒會九百零八萬元所致，然查除被告
      於原審提出對蔡秋桂、戴銘洲、戴玉鈴、戴怡璇提出刑事告訴外（見原審卷第
      五十五頁至第六十頁），其餘並未提出告訴，而被告於原審提出姜龍輝欠其二
      百九十三萬一千六百元會款（見原審卷第五十三頁），然被告於九十年二月十
      九日具狀致本院之上訴理由及調查證據狀附表二所載，被姜龍輝倒會三百九十
      三萬一千六百元，前後已有不符，且證人姜龍輝於本院到庭證稱：伊以前參加
      被告所招互助會三會（均非附表一之互助會），因生意不好，自八十五年三月
      無法繳款，共欠她八十多萬元，但自八十五年底即有陸續繳款，現還欠六十多
      萬元，伊是參加八十五年以前之會等語，足見被告有虛增其被倒會之金額亦明
      。參諸被告所述其有被倒會縱係屬實，惟此在八十五年以前即已存在之事實，
      再以被告前所述八十四年投資房地產不利，已週轉不靈，顯見已無法支付會款
      仍陸續招互助會，以會養會，而虛列會員冒名標會甚明，而經會員質疑要求止
      會，被告供承於八十八年八月十日止會，然被告所領之支票旋即於八十八年八
      月二十七日即列拒絕往來戶，亦有玉山商業銀行台南分行八十九年四月十四日
      玉台南字第八九００二二四號函、萬泰商業銀行赤崁分行八十九年四月二十五
      日泰赤崁字第五十號函在卷可資佐證（見原審卷第一一二頁、第一一四頁）。
（六）綜上所述，被告於調查站調查及檢察官之偵訊之自白犯行，核與事實相符，其
      於本院翻異前供，前開所辯顯係事後飾卸之詞，委無足採，本件事證已臻明確
      ，被告犯行洵堪認定。
三、查上訴人即被告就附表一編號３、６、８所示，冒用該編號備註欄之人名義投標
    ，在標單書寫各該人之姓名及出標金額，偽造上開標單，足以生損害於各該人及
    詐取活會會員會款，如憑該標單記載內容觀之，殊無法瞭解其何種用意之證明，
    而必須依據習慣或特約，始足以表示該一定之金額即為標取會款之利息，該姓名
    即為標取會款之會員，而足以表示一定用意之證明，故該標單並非刑法第二百十
    條之私文書，而係同法第二百二十條第一項、第二百十條以文書論之私文書。被
    告提出該標單行使，核被告謝美英就該部分所為，係犯刑法第二百二十條第一項
    、第二百十條、第二百十六條行使偽造以文書論之私文書罪，及第三百三十九條
    第一項詐欺取財罪，公訴人僅認係犯詐欺取財罪，尚有未洽，起訴法條應予變更
    。被告就附表一其餘所示（即編號３、６、８以外）意圖為自己不法之所有，以
    詐術使人將本人之物交付，核其此部分所為係犯刑法第三百三十九條第一項之罪
    。又被告為前開先後多次行使偽造私文書及詐欺取財之犯行，時間緊接，犯罪（
    基本）構成要件相同，顯均係基於概括之犯意反覆為之，應依連續犯之規定論以
    一罪並加重其刑。又被告附表一編號３、６、８偽造文書論之私文書時偽造各該
    人之署押為偽造私文書之一部行為，且其偽造私文書之低度行為應為行使之高度
    行為吸收，均不另論罪；又被告以一詐術行為，同時使活會會員陷於錯誤交付財
    物，一行為觸犯數罪名為同種想像競合犯，應論以詐欺取財一罪。另被告所犯上
    開行使偽造文書罪與詐欺罪取財罪，二罪間有方法結果之牽連關係，應從重論以
    連續行使偽造私文書一罪，並加重其刑。又被告於犯罪未被有偵查權之公務員或
    機關發覺前，向臺灣臺南地方法院檢察署檢察官自首坦承犯行，進而接受裁判，
    有其八十八年八月十八日之自首狀在卷可稽，應依自首之規定減輕其刑，並依先
    加後減之原則為之。
四、原審以被告罪證明確，因以論罪科刑固非無見，惟查 (一) 原審認被告僅係犯詐
    欺取財罪，揆諸前述，尚有未洽；(二)原判決認被告尚犯於八十五年四月十五日
    至八十八年五月十五日，每會金額五千元，計三十八會之互助會，揆之後述，亦
    有未洽；(三)原判決認定被告詐得金額為四千七百五十五萬八千元，漏未將詐取
    被害人地○○及玄○○如附表二編號46、48金額列入，亦有未洽。被告上訴意旨
    否認犯罪，及原判決認定金額過高及量刑過重，固無足取，惟原判決既有可議之
    處，自屬無可維持，應由本院予以撤銷該判。爰審酌被告犯罪之動機、目的、手
    段、所詐取金額甚鉅造成危害甚大、審理中收取死會金額與部分告訴人達成民事
    上和解（參卷附和解書）等一切情狀，量處有期徒刑三年，以資懲儆。又被告冒
    附表一編號３、６、８備註欄所示之人名義投標，標單被告供稱已丟棄，爰不予
    宣告沒收，併此敘明。
五、公訴意旨另以被告宇○○招攬八十五年四月十五日至八十八年五月十五日，每會
    金額五千元，計三十八會之互助會，自任會首，因需錢花用，意圖為自己不法之
    所有，利用該互助會會員間彼此不相識或無法到場標會之機會，向活會會員詐稱
    有其他會員標得會金，致使其他活會會員陷於錯誤而交付會款，因認被告亦涉有
    刑法第三百三十九條第一項之詐欺罪云云。訊據被告宇○○矢口否認有該犯行，
    經查被告前開自首及於調查站調查及檢察官偵訊時，均未供稱有該犯行，復查附
    表編號二所示之被害人，除被害人劉玥暄（即亥○○）證稱有參加該會，惟供承
    該會款已付等語（見調查卷第一一五頁背面），其餘被害人均未證稱參加該會而
    未付會款之情事。此外復查無其他積極證據足資被告有該犯行，是被告此部分之
    犯行尚屬不能證明，惟公訴人認此部分之犯行與前揭有罪之部分有連續犯裁判上
    一罪之關係，爰不另為無罪之判決，亦此敘明。
據上論斷，應依刑事訴訟法第三百六十九條第一項前段、第三百六十四條、第二百九
十九條第一項前段、第三百條，刑法五十六條、第二百二十條第一項、第二百十六條
、第二百十條、第三百三十九條第一項、第五十五條、第六十二條前段，罰金罰鍰提
高標準條例第一條前段，判決如主文。
本案經檢察官李傳來到庭執行職務。
中    華    民    國      九十      年      三      月      十三        日
                                  臺灣高等法院臺南分院刑事第六庭
                                      審判長法官  楊    明    章
                                            法官  顏    基    典
                                            法官  徐    宏    志
右正本證明與原本無異。
如不服本判決，應於判決送達後十日內向本院提出上訴狀，其未敘述理由者並應於提
出上訴狀後十日內向本院補提理由書（應附繕本)。
                                      法院書記官  徐    瑞    清
中    華    民    國      九十      年      三      月      十四        日
附錄法條：
刑法第二百二十條第一項：在紙上或物品上之文字、符號、圖畫、照相，依習慣或特
                        約，足以為表示其用意之證明者，關於本章及本章以外之
                        罪，以文書論。
刑法第二百十六條：行使第二百十條至第二百十五條之文書者，依偽造、變造文書或
                  登載不實事項或使登載不實事項之規定處斷。
刑法第二百十條：偽造、變造私文書，足以生損害於公眾或他人者，處五年以下有期
                徒刑。
刑法第三百三十九條第一項：意圖為自己或第三人不法之所有，以詐術使人將本人或
                          第三人之物交付者，處五年以下有期徒刑、拘役或科或
                          併科一千元以下罰金。
附表一：
┌──┬────┬────┬──┬────┬───┬──┬───────┐
│編號│互助會起│每會金額│會員│標會方式│活會應│冒標│備          註│
│    │迄日期  │(新台幣)│人數│        │繳金額│會數│              │
├──┼────┼────┼──┼────┼───┼──┼───────┤
│    │9.至│五千元  │  │固定內標│五千元│ 一 │冒戊○○名義為│
│ １ │4.止│        │    │        │      │    │會員及排定標會│
│    │        │        │    │        │      │    │。            │
├──┼────┼────┼──┼────┼───┼──┼───────┤
│    │2.至│三萬元  │  │固定內標│二萬四│    │向酉○○稱其參│
│    │12.止│        │    │        │千元  │    │加四會排定八十│
│    │        │        │    │        │      │    │六年五月、八月│
│    │        │        │    │        │      │    │、八十七年七月│
│    │        │        │    │        │      │    │、十月，惟屆期│
│    │        │        │    │        │      │    │向酉○○訛稱改│
│    │        │        │    │        │      │    │排最後四會，然│
│ ２ │        │        │    │        │      │    │結束均未付該四│
│    │        │        │    │        │      │    │會款。又尚未付│
└──┴────┴────┴──┴────┴───┴──┴───────┘
┌──┬────┬────┬──┬────┬───┬──┬───────┐
│    │        │        │    │        │      │    │申○○（會單載│
│    │        │        │    │        │      │    │黃金旺）七十六│
│    │        │        │    │      │      │    │萬元及王蔡月碧│
│    │        │        │    │        │      │    │（以辰○○名義│
│    │        │        │    │        │      │    │參加）七十萬元│
│    │        │        │    │        │      │    │。            │
├──┼────┼────┼──┼────┼───┼──┼───────┤
│    │4.15.至│一萬元  │  │內標    │底標不│    │冒酉○○（二會│
│    │12.15.止│        │    │        │得低於│    │）、謝美娟、王│
│    │        │        │    │        │一千元│    │和信名義投標。│
│ ３ │        │        │    │        │，即應│ ４ │              │
│    │        │        │    │        │繳不超│    │              │
│    │        │        │    │        │過九千│    │              │
│    │        │        │    │        │元    │    │              │
└──┴────┴────┴──┴────┴───┴──┴───────┘
┌──┬────┬────┬──┬────┬───┬──┬───────┐
│    │12.1.至│一萬元  │  │固定內標│八千元│    │冒辰○○（二會│
│ ４ │8.1.止│        │    │        │      │ ４ │）陳秀華、蘇泰│
│    │        │        │    │        │      │    │安名義為會員及│
│    │        │        │    │        │      │    │排定標會。    │
├──┼────┼────┼──┼────┼───┼──┼───────┤
│    │3.15.至│一萬元  │  │固定內標│八千元│    │冒酉○○（二會│
│    │12.15.止│        │    │        │      │    │）林瓊妙、麗蓉│
│ ５ │        │        │    │        │      │ ６ │、蘇玫如及方金│
│    │        │        │    │        │      │    │蓮名義為會員及│
│    │        │        │    │        │      │    │排定標會。    │
├──┼────┼────┼──┼────┼───┼──┼───────┤
│    │7.5.至│一萬元  │  │內標    │底標不│    │冒張秀戀、薛倇│
│    │7.５止│        │    │        │得低於│    │伶、許太太、王│
│    │        │        │    │        │一千元│    │和信及林瓊妙名│
│ ６ │        │        │    │        │，即應│ ５ │義投標。      │
│    │        │        │    │        │繳不超│    │              │
└──┴────┴────┴──┴────┴───┴──┴───────┘
┌──┬────┬────┬──┬────┬───┬──┬───────┐
│    │        │        │    │        │過九千│    │              │
│    │        │        │    │        │元    │    │              │
├──┼────┼────┼──┼────┼───┼──┼───────┤
│    │9.20.至│三萬元  │  │固定內標│二萬四│    │冒王崇鏗、謝素│
│    │10.20.止│        │    │        │千元  │    │雲、朱麗花、王│
│ ７ │        │        │    │        │      │ ６ │阿美、天○○及│
│    │        │        │    │        │      │    │黃月娥為會員及│
│    │        │        │    │        │      │    │排定標會。    │
├──┼────┼────┼──┼────┼───┼──┼───────┤
│    │1.10.至│一萬元  │  │內標    │底標不│    │冒張秀戀、薛倇│
│    │4.10.止│        │    │        │得低於│    │伶及謝美娟名義│
│    │        │        │    │        │一千元│    │投標。        │
│ ８ │        │        │    │        │，即應│ ３ │              │
│    │        │        │    │        │繳不超│    │              │
│    │        │        │    │        │過九千│    │              │
│    │        │        │    │        │元    │    │              │
└──┴────┴────┴──┴────┴───┴──┴───────┘
┌──┬────┬────┬──┬────┬───┬──┬───────┐
│    │6.1.至│五千元  │  │固定內標│四千元│    │冒秀枝、魏素珠│
│    │1.1.止│        │    │        │      │    │、林瓊妙、蔡盈│
│ ９ │        │        │    │        │      │ ６ │成、阿美及蔡阿│
│    │        │        │    │        │      │    │金為會員及排定│
│    │        │        │    │        │      │    │標會。        │
├──┼────┼────┼──┼────┼───┼──┼───────┤
│    │6.1.至│二萬元  │  │固定內標│一萬六│    │冒林繡琴（二會│
│    │6.1.止│        │    │        │千元  │    │）、胡玉芳、葉│
│    │        │        │    │        │      │    │淑芬、陳麗香、│
│    │        │        │    │        │      │    │月姿、王和信、│
│ １０ │        │        │    │        │      │ １０ │林瑞隆、林繡美│
│    │        │        │    │        │      │    │及魏素美名義為│
│    │        │        │    │        │      │    │會員及排定標會│
│    │        │        │    │        │      │    │。            │
│    │        │        │    │        │      │    │              │
└──┴────┴────┴──┴────┴───┴──┴───────┘
┌──┬────┬────┬──┬────┬───┬──┬───────┐
│    │9.至│三萬元  │  │固定內標│二萬四│    │冒楊玉旻、陳萬│
│    │4.止│        │    │        │千元  │    │綻、黃寶慧及黃│
│  │        │        │    │        │      │ ４ │丁旺（記載黃金│
│    │        │        │    │        │      │    │旺）為會員及排│
│    │        │        │    │        │      │    │定標會。      │
├──┼────┼────┼──┼────┼───┼──┼───────┤
│    │1.15.至│五千元  │  │固定內標│四千元│    │冒江玉葉、阿娟│
│  │12.15.止│  │    │        │      │ ２ │為會員及排定標│
│    │        │        │    │        │      │    │會。          │
├──┼────┼────┼──┼────┼───┼──┼───────┤
│    │5.1.至│一萬元  │  │固定內標│八千元│    │冒天○○、劉素│
│  │8.1.止│        │    │        │      │ ２ │雲（即劉明暄一│
│    │        │        │    │        │      │    │會）為會員及排│
│    │        │        │    │        │      │    │定標會。      │
└──┴────┴────┴──┴────┴───┴──┴───────┘


司法院資訊處製作；財團法人民間司法改革基金會備份。
